Inventaris van het archief van het Ministerie van Binnenlandse Zaken: Hoofdafdeling Pensioenen en Wachtgelden, 1945-1979
Nationaal Archief, Den Haag
- Overheidspersoneel, Arbeidsvoorwaarden rijkspersoneel 1945-1997, 073
  - Het onderzoeken of een herziening van de pensioenwetgeving gewenst is en het nagaan, welke maatregelen overigens kunnen worden genomen om tot een vereenvoudiging van de Pensioenwet te komen. 1949-1957, 491
    Actor: Staatscommissie tot Herziening der Pensioenwetgeving
    Grondslag: Koninklijk Besluit van 22 juli 1949, no. 12, Stcrt. 1949/129.
    - Staatscommissie voor de Pensioenwetgeving., 1956-1957; 144-154
      - Hoofdstuk E; het recht op ambtenarenpensioen, 1956-1957, 154; geen
      - Teksten van wetsontwerpen nr. 2 - 118 en aantekeningen nrs. 3 - 32, 1956-1957, 144; geen
- Overheidspersoneel, Buitensectorale arbeidsvoorwaarden 1945-1998, 074
  - Het voorbereiden, medevaststellen, coördineren en evalueren van het beleid betreffende de rechtpositie en arbeidsvoorwaarden van personen die een politiek of semi-politiek ambt vervullen. 1945-, 1
    Product: Beleidsnota's, beleidsnotities, rapporten, adviezen, evaluaties.
    Opm.: De eigenlijke vaststelling van het beleid vindt plaats in de ministerraad.
    Onder deze handeling valt ook:
    - Het voeren van overleg met de andere betrokken actoren op het beleidsterrein.
    - Het voorbereiden van een standpunt ter inbrenging in de ministerraadsvergaderingen voor beraad en besluitvorming betreffende het beleidsterrein.
    - Het voeren van overleg met/het leveren van bijdragen aan het overleg met het Staatshoofd betreffende de arbeidsvoorwaarden van personen die een politiek of semi-politiek ambt vervullen.
    - Het voorbereiden van de Menorie van Toelichting van de Rijksbegroting betreffende de arbeidsvoorwaarden van personen die een politiek of semi-politiek ambt vervullen.
    - Het aan een externe adviescommissie verzoeken om advies betreffende het beleidsterrein.
    - het informeren van het Kabinet van de Koningin over ontwikkelingen op het beleidsterrein.
    - Het voorbereiden en vaststellen van het voorlichtingsbe leid.
    Datum: 13-12-2004
    - Totstandkoming en uitvoering van de wet van 10 december 1969 (Stb. 594) houdende nieuwe regeling van de toekenning van uitkering en van pensioen aan politieke ambtsdragers, zomede van pensioen aan hun nabestaanden (Algemene Pensioenwet Politieke Ambtsdragers)., 1954-1970; 172-183
      - 1954-1965, 172; 08.743.1; pak
      - 1966, 173; 08.743.1; pak
      - 1967, 174; 08.743.1; pak
      - 1968, 175; 08.743.1; pak
      - 1969-1970, 176; 08.743.1; pak
      - Koninklijk Besluit van 22 december 1969 (Stb. 595) houdende voorschriften ter uitvoering van de Algemene Pensioenwet Politieke Ambtsdragers, 1969-1970, 183; 08.743.1
    - Koninklijk Besluit nr. 14 van 29 april 1970 (Stb. 198) houdende de vaststelling van een algemene maatregel van bestuur als bedoeld in artikel 160, eerste lid, van de Algemene Pensioenwet Politieke Ambtsdragers (Stb. 1969, 594)., 17; 08.743.1
    - Koninklijk Besluit van 7 juli 1979 (Stb. 518) tot wijziging van de Algemene Pensioenwet Politieke Ambtsdagers., 1972-1979; 178-184
      - Koninklijk Besluit van 12 december 1972 (Stb. 714) houdende wijziging van de Koninklijke Besluiten van 22 december 1969 (Stb. 595) en van 29 april 1970 (Stb. 198), 1972-1973, 184; 08.743.1
      - 1976, 179; 08.743.1; pak
      - Kamerstukken, 1976-1979, 178; 08.743.1; pak
        Met stukkenlijst
      - 1977, 180; 08.743.1; pak
      - 1978, 181; 08.743.1; pak
      - 1979, 182; 08.743.1
  - Het voorbereiden van de vaststelling, wijzinging en intrekking van een wet inzake het regelen van de financiering van de pensioenen van het personeel van de Koninklijke Hofhouding. 1959-, 183
    Product: Wet houdende maatregelen terzake van de financiering van pensioenen van het personeel der Koninklijke Hofhouding (Stb. 1959, 96).
    Wet houdende maatregelen met betrekking tot de pensioenen van het personeel van het Koninklijk Huis (Stb. 1960, 314).
    - Koninklijk Besluit van 4 maart 1959 (Stb. 96), van 27 juli 1960 (Stb. 314) en van 27 november 1968 (Stb. 716) houdende maatregelen en voorzieningen met betrekking tot de pensioenen van het personeel van de Koninklijke Hofhouding, de Administrateur en van het Kroondomein., 1959-1973; 162; 08.743.1; pak
- Overheidspersoneel, Arbeidsomstandigheden bij de overheid 1945-1996, 076
  - Het opstellen van periodieke verslagen over het beleidsterrein arbeidsomstandigheden overheidspersoneel. 1945-, 3
    Opm.: Het betreft hier alléén voorbereidingen waarvoor in de wet- en regelgeving geen grondslagen te vinden zijn.
    Datum: 17-10-2001
    - Verslagen en statistische overzichten inzake de wachtgelders (voormalig rijkspersoneel vallend onder het Rijkswachtgeldbesluit 1959), op wachtgeldgestelde bijstandambtenaren van het voormalig Nederlands Nieuw-Guinea en zij wier rechtspositie dienovereenkomstig is geregeld, het voormalig rijkspersoneel vallend onder de Regeling uitkering wegens functioneel leeftijdsontslag en over andere uitkeringsgenietenden., 1962-1979; 9-10
      - 1962-1971, 9; 08.741.7/07.77; pak
      - 1972-1979, 10; pak
- Ministerie van Binnenlandse Zaken en Koninkrijksrelaties 1945-, 902
  - Ondersteunende processen 1945-, 1
    - Koninklijk Besluit van 10 oktober 1966 (Stb. 1966, 454), houdende overbrenging van de Afdeling Overzeese Pensioenen van het Ministerie van Buitenlandse Zaken naar de Hoofdafdeling Overheidspersoneelszaken van het Ministerie van Binnenlandse Zaken., 1950-1966; 18; 08.743.1; pak
    - Verplaatsing van het Algemeen Burgerlijke Pensioenfonds van Den Haag naar Heerlen., 1965-1977; 85; 08.743.1; pak